【裁判字號】    98,審訴,338
【裁判日期】    980526
【裁判案由】    搶奪等
【裁判全文】
臺灣新竹地方法院刑事判決             98年度審訴字第338號
公  訴  人  臺灣新竹地方法院檢察署檢察官
被      告  戊○○
上列被告因搶奪等案件，經檢察官提起公訴（98年度偵字第698
號、第865 號、第867 號、第947 號、第1025號、第1470號），
經被告於本院準備程序中，就被訴事實為有罪之陳述，經告知被
告簡式審判程序之旨，並聽取檢察官、被告之意見後，經本院進
行簡式審判程序，本院判決如下：
    主    文
戊○○犯如附表所示之罪，均累犯，各處如附表所示之宣告刑。
應執行有期徒刑肆年陸月，並應於刑之執行前，令入勞動場所強
制工作年。
    犯罪事實
一、戊○○前於民國92年間，因違反妨害兵役治罪條例案件，經
    本院於93年8月31日以92年度竹簡字第621號判決判處有期徒
    刑4 月確定，甫於94年9月3日縮刑期滿執行完畢。詎戊○○
    仍不知悔改，分別基於為自己不法所有之意圖，各於如附表
    編號1 至16所示之犯罪時間、地點，以如附表編號1 至16所
    示之方式，分別搶奪或竊取如附表編號1 至16所示之卯○○
    等人之財物，並將得手後之財物予以變賣得款供己花用、贈
    送他人或寄放、丟棄他處。嗣經失主發覺失竊後報警處理，
    始循線查獲上情（所得財物之去向分別詳如附表編號1 至16
    所示）。
二、案經乙○○、丁○○、甲○○與丙○○分別訴由新竹縣政府
    警察局移送及新竹縣政府警察局竹北分局報告臺灣新竹地方
    法院檢察署檢察官偵查起訴。
    理    由
一、程序部分：
    按除被告所犯為死刑、無期徒刑、最輕本刑為3 年以上有期
    徒刑之罪或高等法院管轄第一審案件者外，於前條第1 項程
    序進行中，被告先就被訴事實為有罪之陳述時，審判長得告
    知被告簡式審判程序之旨，並聽取當事人、代理人、辯護人
    及輔佐人之意見後，裁定進行簡式審判程序，刑事訴訟法第
    273條之1第1 項定有明文。本件被告戊○○所犯係死刑、無
    期徒刑、最輕本刑為3 年以上有期徒刑以外之罪，其於準備
    程序中就被訴事實為有罪之陳述，經告知簡式審判程序之旨
    ，並聽取公訴人及被告戊○○之意見後，本院認為適宜進行
    簡式審判程序，合先敘明。
二、認定被告戊○○犯行所憑之各項證據：
    訊據被告戊○○對於上開犯行，迭於警詢、偵查中及本院準
    備、簡式審判程序時均坦承不諱，復據：
（一）告訴人乙○○、甲○○於警詢中及告訴人丁○○、丙○○
      於警詢中、本院準備程序、簡式審判程序時之指訴：證明
      附表編號3 、6 、9 、11之犯罪事實（見98年度偵字第
      698 號偵查卷第11、12、37至39、42、43頁，98年度偵字
      第947 號偵查卷第21至24頁，98年度偵字第1470號偵查卷
      第11、12頁，本院卷第33、42頁）。
（二）被害人子○○、己○○、辛○、辰○○、壬○○、庚○○
      、丑○○等人於警詢中及被害人卯○○於警詢、偵查中之
      指述：證明附表編號1 、4、5、7、8、10、15、16之犯罪
      事實（見98年度他字第176 號偵查卷第16、17頁，98年度
      偵字第865 號偵查卷第9、10頁，98年度偵字第867號偵查
      卷第9至11、27至29頁，98年度偵字第1025號偵查卷第8至
      10頁，上開第947 號偵查卷第14至20頁，第1470號偵查卷
      第13、14頁）。
（三）證人寅○○、巳○○、李忠榮、李永團等人於警詢中之證
      述：證明附表編號2 、12、13、14之犯罪事實（見上開第
      698 號偵查卷第8至10頁，第865號偵查卷第11至13頁，第
      1025號偵查卷第11至14頁）。
（四）證人癸○○於警詢中之證述：證明他曾受友人即被告戊○○所託，於97年9月9日中午左右駕駛車號LX－2872號自用
      小客車前往新竹縣湖口鄉○○街等地搭載被告戊○○及載
      運2扇白鐵門至資源回收場變賣之事實（見上開第698號偵
      查卷第13至16頁）。
（五）證人江俐妘於警詢中之證述：證明被告戊○○曾於97年9
      月9日中午左右，至她經營之「鈞鼎企業社」變賣2扇白鐵
      門，因而得款計2,700元之事實（見上開第698號偵查卷第
      17、18頁）。
（六）證人曹建國於警詢中之證述：證明被告戊○○曾於97年9
      月25、26日中午1時30分許，向其兜售1臺華碩廠牌手提電
      腦1臺之事實（見上開第1470號偵查卷第8至10頁）。
（七）證人程連民於警詢中之證述：證明被告戊○○因積欠其債
      務，而於97年9月26日下午6時許及同年月27日上午11時許
      ，先後寄放液晶電視各1臺至其住處之事實（見上開偵字
      第865號偵查卷第16至18頁）。
（八）證人羅福君於警詢中之證述：證明他於97年10月16日中午
      某時許，在新竹縣湖口鄉○○路上遇見被告戊○○，因見
      被告戊○○所騎乘之機車載運電腦主機、螢幕、鍵盤及數
      位相機等物品，被告戊○○始向他坦承其在新竹縣湖口鄉
      ○○街上竊取上開物品之事實（見上開第176號偵查卷第7
      至10頁）。
（九）贓物認領保管單4 張及新竹縣政府警察局電腦車輛尋獲紀
      錄單1 紙：證明失竊之機車1輛、手提電腦暨行李箱各1個
      、桌上型手提電腦1臺、液晶電視2臺業已尋獲，並分別發
      還予告訴人丙○○、被害人丑○○、壬○○及證人巳○○
      等人領回之事實（見上開偵字第865 號偵查卷第19頁，第
      1025號偵查卷第15頁，第1470號偵查卷第16至18頁）。
（十）證人江俐妘所提供之「鈞鼎企業社」收據2 張、現場與贓
      （證）物相片計72張等：證明被告戊○○行竊地點、物品
      及曾前往「鈞鼎企業社」變賣白鐵之事實（見98年度他字
      第156 號偵查卷第5 頁，上開第176 號偵查卷第12至14頁
      ，第698 號偵查卷第19至21、41頁，第865 號偵查卷第21
      至23頁，第947 號偵查卷第27至38頁，第1025號偵查卷第
      17至23頁，第1470號偵查卷第19至26頁）。
（十一）綜上所述，本件事證業臻明確，被告戊○○上揭犯行至
        堪認定，均應依法予以論科。
三、論罪科刑：
（一）論罪：按「刑法第321條第1項第2 款所謂安全設備，指依
      社會通常觀念足認有防盜之設備而言。」最高法院25年上
      字第4168號判例意旨可資參照，而房屋之氣窗、玻璃具有
      防盜之作用，是屬安全設備甚明；又所謂兇器，其種類並
      無限制，凡客觀上足對人之生命、身體、安全構成威脅，
      具有危險性之兇器均屬之，且祇須行竊時攜帶此種具有危
      險性之兇器為已足，並不以攜帶之初有行兇之意圖為必要
      （最高法院79年臺上字第5253號判例意旨參照）。故核被
      告戊○○本件：
  １、徒手行搶如附表編號1 所示之被害人卯○○財物犯行，係
      犯刑法第325條第1項之普通搶奪罪。
  ２、徒手或以自備鑰匙分別行竊於如附表編號5、6、8 所示之
      被害人己○○、告訴人徐建凱、被害人辰○○等人財物、
      機車之犯行，均係犯刑法第320條第1項之普通竊盜罪。
  ３、徒手翻越如附表編號12所示之瑞軒科技股份有限公司圍牆
      後行竊財物之犯行，係犯刑法第321 條第1項第2款之踰越
      牆垣竊盜罪；徒手翻越如附表編號9 、15、16所示之告訴
      人丁○○及被害人庚○○、丑○○等人住處具有防盜功能
      之氣窗後侵入行竊財物之犯行，均係犯刑法第321條第1項
      第2 款之踰越安全設備竊盜罪；徒手翻越如附表編號10所
      示之被害人壬○○住處之圍牆及具有防盜功能之窗戶後侵
      入行竊財物之犯行，則係犯刑法第321 條第1項第2款之踰
      越牆垣安全設備竊盜罪。
  ４、持客觀上足對人之生命、身體、安全構成威脅，具有危險
      性之六角扳手、鐵撬棍子、月眉剪等工具，分別行竊如附
      表編號2 、3、7、14所示之被害人臺灣自來水公司、告訴
      人周玉安、被害人辛○、力龍工程股份有限公司等所有白
      鐵門、電纜線之犯行，均係犯刑法第321 條第1項第3款之
      攜帶兇器竊盜罪；持上開月眉剪翻越如附表編號13所示之
      和隆實業公司圍牆並行竊該公司所有電纜線之犯行，係犯
      刑法第321 條第1 項第2 款、第3 款之攜帶兇器踰越牆垣
      竊盜罪；持上開鐵撬棍子破壞如附表編號11所示之被害人
      甲○○住處門鎖後侵入行竊財物之犯行，係犯刑法第321
      條第1 項第2 款、第3 款之攜帶兇器毀壞安全設備竊盜罪
      。另以徒手攀爬如附表編號4 所示之被害人子○○住處2
      樓後，再持現場拾得客觀上足對人之生命、身體、安全構
      成威脅，具有危險性之鐵棍打破陽臺玻璃侵入行竊財物之
      犯行，則係犯刑法第321 條第1 項第2 款、第3 款之攜帶
      兇器毀壞安全設備竊盜罪。
（二）數罪併罰：被告戊○○所犯如附表編號1 至16所示之普通
      搶奪、普通竊盜及加重竊盜罪等罪，其犯意各別，行為互
      殊，時間、地點、被害人亦不相同，自應予分別論罪，合
      併處罰。
（三）累犯：被告戊○○有犯罪事實欄所載構成累犯事由之刑事
      紀錄，且於94年9月3日縮刑期滿執行完畢等情，有臺灣高
      等法院被告前案紀錄表、臺灣新竹地方法院檢察署刑案資
      料查註紀錄表各1 份在卷可稽，其前受有期徒刑執行完畢
      ，於5 年以內故意再犯本件最重本刑為有期徒刑以上之16
      罪，均為累犯，分別應依刑法第47條第1 項之規定加重其
      刑。
（四）量刑：爰審酌被告戊○○除前開構成累犯事由之刑事紀錄
      外，另有違反軍刑法、毒品危害防治條例、違背安全駕駛
      及多筆竊盜刑事前科，此有前揭臺灣高等法院被告前案紀
      錄表、臺灣新竹地方法院檢察署刑案資料查註紀錄表各1
      份附卷可據，足徵其素行非佳，亦不知悔改；茲念其正值
      青壯，竟不思守法自制，循正當途徑獲取所需，猶為貪圖
      一己之私，竟於97年6月5日上揭竊盜犯行經假釋而出監後
      ，即再犯如附表編號1 所示之搶奪犯行，復於假釋期滿後
      ，短短1個月間另又犯如附表編號2至16所示之竊盜、加重
      竊盜犯行，守法意識薄弱，嚴重危害社會治安與他人財產
      安全；兼衡其犯罪動機與目的、攜帶兇器竊盜之手段危害
      性非輕、所盜得之財物價值、數量均非微，造成被害人卯
      ○○等人損害及坦承全部犯行之犯罪後態度等一切情狀，
      分別量處如附表編號1 至16所示之刑，並於主文定其應執
      行之刑，以資懲儆。
（五）強制工作：按保安處分係針對受處分人將來之危險性所為
      之處置，以達教化、治療之目的，為刑罰之補充制度。我
      國現行刑法採刑罰與保安處分雙軌制，係在維持行為責任
      之刑罰原則下，為協助行為人再社會化之功能，以及改善
      行為人潛在之危險性格，期能達成根治犯罪原因、預防犯
      罪之特別目的。是保安處分中之強制工作，旨在對嚴重職
      業性犯罪及欠缺正確工作觀念或無正常工作因而犯罪者，
      強制其從事勞動，學習一技之長及正確之謀生觀念，使其
      日後重返社會，能適應社會生活。次按保安處分應受比例
      原則之規範，保安處分之宣告，應與行為人所為行為之嚴
      重性、行為人所表現之危險性及對於行為人未來行為之期
      待性相當，而由法院視行為人之危險性格，決定應否令入
      勞動處所強制工作，以達預防之目的。查被告戊○○正值
      青壯，卻未盡其力於正途，除曾於95年12月間，均因竊盜
      案件，迭經本院於96年1 月29日以96年度易字第44號判
      決分別判處有期徒刑7月、7月，定應執行有期徒刑1 年；
      於96年4 月18日以96年度竹簡字第16號判決判處有期徒
      刑4 月；於96年4月20日以96年度易字第169號判決分別
      判處有期徒刑5月、5月，定應執行有期徒刑8 月；於96
      年8 月17日以96年度易字第425號判決分別判處有期徒刑2
      月又15日、2月又15日、3月，定應執行有期徒刑7 月；嗣
      被告戊○○入監執行於97年6月5日假釋出監後，即於假釋
      期內之97年7、8月間內又再犯竊盜犯行，而經本院於97
      年9月4日以97年度竹北簡字第374號判決判處有期徒刑3月
      ；於97年12月15日以97年度易字第846 號判決判處有期
      徒刑5月；於98年2月20日以98年度易字第50號判決判處
      有期徒刑1年2月；且於上開本院97年度竹北簡字第374 號
      判決判處有期徒刑3月後，於97年9、10月間又再犯本件如
      附表編號2 至16所示之15次竊盜犯行，足徵被告戊○○確
      有竊盜之習慣，未能經由入監執行方式，徹底戒除竊盜惡
      習，自應藉由積極勞動之工作環境，使其等培養勤奮任事
      、樂觀進取之態度，以準備重返現實社會，足認有矯治其
      等惡習、培育其等正確觀念、性格，俾其等能於將來刑滿
      重返社會時，不再重蹈覆轍，並獲新生之必要，是就被告
      戊○○犯罪行為之嚴重性、犯罪手段所表現之危險性及對
      其等將來行為之期待性綜合觀之，實有必要令入勞動處所
      施以強制工作，爰依竊盜犯贓物犯保安處分條例第3條第1
      項、第4條、第5條第1 項前段之規定，諭知於刑之執行前
      ，令被告入勞動場所強制工作3年。
據上論斷，應依刑事訴訟法第273條之1第1 項、第299條第1項前
段，刑法第320條第1 項、第321條第1項第2款、第3款、第325條
第1項、第47條第1項、第51條第5款，刑法施行法第1條之1第1項
、第2 項前段，刑法施行法第1條之1，竊盜犯贓物犯保安處分條
例第3條第1項、第4條、第5條第1項前段，判決如主文。
本案經檢察官陳麗芬到庭執行職務。
中    華    民    國    98    年    5     月    26    日
                    刑事第九庭法  官  劉兆菊
以上正本證明與原本無異。
如不服本判決應於收受本判決後10日內向本院提出上訴書狀，上
訴書狀應敘述具體理由。上訴書狀未敘述上訴理由者，應於上訴
期間屆滿後20日內補提理由書狀於本院「切勿逕送上級法院」。
                              書記官  林兆嘉
中    華    民    國    98    年    5    月     26    日
附錄本案論罪科刑法條：
中華民國刑法第320條
（普通竊盜罪、竊佔罪）
意圖為自己或第三人不法之所有，而竊取他人之動產者，為竊盜
罪，處5 年以下有期徒刑、拘役或5 百元以下罰金。
意圖為自己或第三人不法之利益，而竊佔他人之不動產者，依前
項之規定
處斷。
前2項之未遂犯罰之。
中華民國刑法第321條
犯竊盜罪而有左列情形之一者，處6 月以上、5 年以下有期徒刑
：
一、於夜間侵入住宅或有人居住之建築物、船艦或隱匿其內而犯
    之者。
二、毀越門扇、牆垣或其他安全設備而犯之者。
三、攜帶兇器而犯之者。
四、結夥三人以上而犯之者。
五、乘火災、水災或其他災害之際而犯之者。
六、在車站或埠頭而犯之者。
前項之未遂犯罰之。
中華民國刑法第325條
意圖為自己或第三人不法之所有，而搶奪他人之動產者，處6 月
以上5 年以下有期徒刑。
因而致人於死者，處無期徒刑或7 年以上有期徒刑，致重傷者，
處3 年以上10年以下有期徒刑。
第1 項之未遂犯罰之。
附表：
┌──┬────┬─────┬───┬─────┬─────────────┬─────┐
│編號│犯罪時間│犯罪地點  │被害人│行為方式  │被害人財物及去向          │主文罪名及│
│    │        │          │      │          │                          │宣告刑    │
│    │        │          │      │          │                          │          │
├──┼────┼─────┼───┼─────┼───────┬─────┼─────┤
│1   │97年6、7│新竹縣湖口│卯○○│徒手自許玉│金項鍊1條（重 │變賣得款約│戊○○犯搶│
│    │月間某日│鄉中興國小│      │環後方行搶│量約3錢多）。 │新臺幣（下│奪罪，累犯│
│    │下午4 時│附近道路。│      │。        │              │同）1 萬多│，處有期徒│
│    │許。    │          │      │          │              │元，供己花│刑拾月。  │
│    │        │          │      │          │              │用。      │          │
├──┼────┼─────┼───┼─────┼───────┼─────┼─────┤
│2   │97年9 月│新竹縣湖口│臺灣自│以六角扳手│白鐵門1扇（市 │變賣得款約│戊○○犯攜│
│    │9 日上午│鄉○○路自│來水公│（約15公分│價約2萬元）。 │1,312 元，│帶兇器竊盜│
│    │11時許。│來水公司第│司    │，未扣案）│              │供己花用  │罪，累犯，│
│    │        │三區管理處│      │拆卸。    │              │。        │處有期徒刑│
│    │        │湖口營運處│      │          │              │          │捌月。    │
│    │        │高架配水池│      │          │              │          │          │
│    │        │。        │      │          │              │          │          │
├──┼────┼─────┼───┼─────┼───────┼─────┼─────┤
│3   │97年9 月│新竹縣湖口│乙○○│以六角扳手│白鐵門1扇（市 │變賣得款約│戊○○犯攜│
│    │9 日下午│鄉中興村吉│      │（約15公分│價約2萬元）。 │1,400 元，│帶兇器竊盜│
│    │14時。  │安街27號。│      │，未扣案）│              │供己花用。│罪，累犯，│
│    │        │          │      │拆卸。    │              │          │處有期徒刑│
│    │        │          │      │          │              │          │捌月。    │
├──┼────┼─────┼───┼─────┼───────┼─────┼─────┤
│4   │97年9 月│新竹縣湖口│子○○│先徒手攀爬│人民幣約400、 │不知去向。│戊○○犯攜│
│    │14日凌晨│鄉○○路16│      │至2 樓陽臺│500元。       │          │帶兇器毀壞│
│    │3、4時許│巷6號。   │      │，再以放置├───────┼─────┤安全設備竊│
│    │。      │          │      │在陽臺上之│茶具3、4組、小│變賣得款，│盜罪，累犯│
│    │        │          │      │鐵棍打破玻│型機車1輛（市 │供己花用。│，處有期徒│
│    │        │          │      │璃後侵入屋│值約1、2萬元）│          │刑捌月。  │
│    │        │          │      │內竊取財物│、腳踏車1輛。 │          │          │
│    │        │          │      │。        │              │          │          │
├──┼────┼─────┼───┼─────┼───────┼─────┼─────┤
│5   │97年9 月│新竹縣湖口│己○○│直接侵入後│現金700元。   │供己花用。│戊○○犯竊│
│    │14日上午│鄉鳳山村鳳│      │以徒手行竊│              │          │盜罪，累犯│
│    │10時30分│山崎1之2號│      │。        │              │          │，處有期徒│
│    │許。    │。        │      │          │              │          │刑伍月。  │
├──┼────┼─────┼───┼─────┼───────┼─────┼─────┤
│6   │97年9 月│新竹縣湖口│丙○○│以自備鑰匙│車號MXQ－317號│拆卸後放置│戊○○犯竊│
│    │22日凌晨│鄉○○路66│      │（未扣案）│重型機車1輛（ │在新竹縣湖│盜罪，累犯│
│    │2 時30分│號附近。  │      │行竊。    │市值約5,000元 │口鄉中興村│，處有期徒│
│    │許。    │          │      │          │）。          │吉安街3巷1│刑伍月。  │
│    │        │          │      │          │              │號，已發還│          │
│    │        │          │      │          │              │徐建凱。  │          │
├──┼────┼─────┼───┼─────┼───────┼─────┼─────┤
│7   │97年9 月│新竹縣湖口│辛  ○│以鐵撬棍子│白鐵門2扇（市 │變賣得款約│戊○○犯攜│
│    │24日中午│鄉○○街34│      │（約1 公尺│值約2萬元）。 │7,000 多元│帶兇器竊盜│
│    │12時許。│巷16弄15號│      │未扣案）拆│              │，供己花用│罪，累犯，│
│    │        │。        │      │卸。      │              │。        │處有期徒刑│
│    │        │          │      │          │              │          │捌月。    │
├──┼────┼─────┼───┼─────┼───────┼─────┼─────┤
│8   │97年9 月│新竹縣新豐│辰○○│直接侵入以│筆記型電腦1臺 │變賣得款約│戊○○犯竊│
│    │26日上午│鄉新豐村紅│      │徒手行竊。│（市值約3萬2,0│1、2萬元，│盜罪，累犯│
│    │7 時30分│毛342號。 │      │          │000元）。     │供己花用。│，處有期徒│
│    │許。    │          │      │          │              │          │刑伍月。  │
├──┼────┼─────┼───┼─────┼───────┼─────┼─────┤
│9   │97年9 月│新竹縣湖口│丁○○│踰越氣窗窗│外幣數種（折合│不知去向。│戊○○犯踰│
│    │30日上午│鄉中興村安│      │戶進入後以│新臺幣約5,000 │          │越安全設備│
│    │某時許。│宅五街61號│      │徒手行竊。│元）。        │          │竊盜罪，累│
│    │        │。        │      │          ├───────┼─────┤犯，處有期│
│    │        │          │      │          │項鍊9條（約7萬│項鍊2條贈 │徒刑捌月。│
│    │        │          │      │          │5,000元）及金 │送他人，其│          │
│    │        │          │      │          │飾1批。       │餘項鍊及金│          │
│    │        │          │      │          │              │飾變賣得款│          │
│    │        │          │      │          │              │供己花用。│          │
│    │        │          │      │          ├───────┼─────┤          │
│    │        │          │      │          │LV包包1個（約4│贈送他人。│          │
│    │        │          │      │          │萬5,000元）。 │          │          │
│    │        │          │      │          ├───────┼─────┤          │
│    │        │          │      │          │百貨公司禮券數│供己消費花│          │
│    │        │          │      │          │張（約2萬元） │用。      │          │
│    │        │          │      │          │。            │          │          │
│    │        │          │      │          ├───────┼─────┤          │
│    │        │          │      │          │華碩筆記型電腦│變賣得款供│          │
│    │        │          │      │          │1 臺、桌上型電│己花用。  │          │
│    │        │          │      │          │腦1 臺、液晶螢│          │          │
│    │        │          │      │          │幕1臺、CANON數│          │          │
│    │        │          │      │          │位相機1臺、GUE│          │          │
│    │        │          │      │          │SS手提包1只、 │          │          │
│    │        │          │      │          │大機車包1只、 │          │          │
│    │        │          │      │          │旅行箱1只。   │          │          │
├──┼────┼─────┼───┼─────┼───────┼─────┼─────┤
│10  │97年9 月│新竹縣新豐│壬○○│踰越圍牆及│手提電腦（約3 │抵押給曹建│戊○○犯踰│
│    │下旬某日│鄉瑞興村2 │      │窗戶後以徒│萬元）1臺。   │國（已發還│越牆垣安全│
│    │中午某時│鄰崁頭34之│      │手行竊。  │              │壬○○）。│設備竊盜罪│
│    │許。    │17號。    │      │          ├───────┼─────┤，累犯，處│
│    │        │          │      │          │電視1臺。     │變賣得款供│有期徒刑捌│
│    │        │          │      │          │              │己花用。  │月。      │
├──┼────┼─────┼───┼─────┼───────┼─────┼─────┤
│11  │97年10月│新竹縣湖口│甲○○│以鐵撬棍子│電視1臺、茶具3│變賣得款，│戊○○犯攜│
│    │4 日上午│鄉○○路76│      │（約1 公尺│組。          │供己花用。│帶兇器毀壞│
│    │9時許。 │巷36弄9 號│      │，未扣案）│              │          │安全設備竊│
│    │        │4樓。     │      │破壞門鎖後│              │          │盜罪，累犯│
│    │        │          │      │侵入。    │              │          │，處有期徒│
│    │        │          │      │          │              │          │刑捌月。  │
├──┼────┼─────┼───┼─────┼───────┼─────┼─────┤
│12  │97年9 月│新竹縣湖口│瑞軒科│踰越圍牆後│液晶電視2臺（ │放置「程連│戊○○犯踰│
│    │下旬某日│鄉○○○路│技股份│進入以徒手│32吋、42吋各1 │民」家，已│越牆垣竊盜│
│    │下午5 時│2號。     │有限公│行竊。    │臺，市價共6萬 │發還予瑞軒│罪，累犯，│
│    │許。    │          │司    │          │元）。        │科技股份有│處有期徒刑│
│    │        │          │      │          │              │限公司領回│捌月。    │
│    │        │          │      │          │              │。        │          │
│    │        │          │      │          ├───────┼─────┤          │
│    │        │          │      │          │液晶電視1臺。 │放置其阿姨│          │
│    │        │          │      │          │              │家已被人拿│          │
│    │        │          │      │          │              │走。      │          │
├──┼────┼─────┼───┼─────┼───────┼─────┼─────┤
│13  │97年10月│新竹縣湖口│和隆實│踰越圍牆後│電纜線1批（市 │與編號14所│戊○○犯攜│
│    │4 日夜間│鄉○○路1 │業公司│，以月眉剪│值約20萬元）。│竊取之電纜│帶兇器踰越│
│    │某時至翌│段2號。   │      │（已丟棄）│              │線1 批一起│牆垣竊盜罪│
│    │日凌晨  │          │      │剪斷電纜線│              │變賣得款約│，累犯，處│
│    │。      │          │      │。        │              │1、2萬元，│有期徒刑捌│
│    │        │          │      │          │              │供己花用。│月。      │
├──┼────┼─────┼───┼─────┼───────┼─────┼─────┤
│14  │97年10月│新竹縣湖口│力龍工│以月眉剪（│電纜線1批（長 │與編號13所│戊○○犯攜│
│    │10日凌晨│鄉○○○路│程股份│已丟棄）剪│約50公尺，市值│竊取之電纜│帶兇器竊盜│
│    │。      │3 號（昇鑫│有限公│斷電纜線。│約5萬元）。   │線1 批一起│罪，累犯，│
│    │        │精密公司）│司    │          │              │變賣得款約│處有期徒刑│
│    │        │。        │      │          │              │1、2萬元，│捌月。    │
│    │        │          │      │          │              │供己花用。│          │
├──┼────┼─────┼───┼─────┼───────┼─────┼─────┤
│15  │97年10月│新竹縣湖口│庚○○│踰越氣窗窗│日幣1萬元。   │不知去向。│戊○○犯踰│
│    │16日上午│鄉鳳山村國│      │戶後進入以├───────┼─────┤越安全設備│
│    │某時。  │強街1 巷27│      │徒手行竊。│電腦主機及其相│電腦主機及│竊盜罪，累│
│    │        │之3號。   │      │          │關設備（螢幕、│其相關設備│犯，處有期│
│    │        │          │      │          │鍵盤、滑鼠、喇│、數位相機│徒刑捌月。│
│    │        │          │      │          │叭）、數位相機│計變賣得款│          │
│    │        │          │      │          │1臺。         │1、2萬元，│          │
│    │        │          │      │          │              │供己花用。│          │
│    │        │          │      │          ├───────┼─────┤          │
│    │        │          │      │          │洗衣籃1個。   │已丟棄。  │          │
├──┼────┼─────┼───┼─────┼───────┼─────┼─────┤
│16  │97年10月│新竹縣湖口│丑○○│踰越氣窗窗│現金2,600或3,6│供己花用。│戊○○犯踰│
│    │17日中午│鄉鳳山村國│      │戶後進入以│600元。       │          │越安全設備│
│    │某時許。│強街31巷3 │      │徒手行竊。├───────┼─────┤竊盜罪，累│
│    │        │號。      │      │          │筆記型電腦1臺 │已發還邱錦│犯，處有期│
│    │        │          │      │          │、旅行箱1個。 │富。      │徒刑捌月。│
│    │        │          │      │          ├───────┼─────┤          │
│    │        │          │      │          │DVD放影機1臺。│不知去向。│          │
└──┴────┴─────┴───┴─────┴───────┴─────┴─────┘


司法院資訊處製作；財團法人民間司法改革基金會備份。
